臺灣新北地方法院民事裁定
111年度小上字第79號
上  訴  人  陽光城市建設股份有限公司

法定代理人  李鴻飛  




訴訟代理人  王維立律師
被  上訴人  余涍銣  

上列當事人間請求給付遲延利息事件，上訴人對於中華民國111
年2月9日本院板橋簡易庭110年度板小字第3908號第一審判決提
起上訴，本院裁定如下：
    主  文
上訴駁回。
第二審訴訟費用由上訴人負擔。
    理  由
一、按對於小額程序第一審裁判之上訴或抗告，非以其違背法令
    為理由，不得為之，民事訴訟法第436條之24第2項定有明文
    。又民事訴訟法第436條之32第2項規定僅準用第468條及第4
    69條第1款至第5款規定，故小額事件之上訴程序，不得以民
    事訴訟法第469條第6款之判決不備理由或理由矛盾為理由，
    指摘原判決為違背法令。是於小額事件中所謂違背法令，並
    不包含認定事實錯誤、取捨證據不當或就當事人提出之事實
    或證據疏於調查或漏未斟酌之判決不備理由情形。是當事人
    以小額程序之第一審判決違背法令為理由提起上訴時，就原
    判決如何不適用法規或適用法規不當，其上訴狀或理由書應
    有具體之指摘，並揭示該法規之條項或其內容，若係成文法
    以外之法則，應揭示該法則之旨趣，倘為司法院解釋或最高
    法院之決議，則應揭示該判解之字號或其內容；如以原審判
    決違背經驗法則、證據法則為理由，提起上訴者，其上訴狀
    或理由狀亦應有具體之指摘，並揭示該經驗法則、證據法則
    之內容；如依民事訴訟法第469條第1款至第5款所列各款事
    由提起上訴者，其上訴狀或理由書應揭示合於該條款之事實
    ，若小額程序上訴人之上訴狀或理由書未依上述方法表明者
    ，自難認已對原判決之違背法令有具體之指摘，其上訴即不
    合法（最高法院71年台上字第314號判決意旨參照）。
二、上訴意旨略以：
　㈠原審以上訴人所提出工程日報表不連續，無法證明上訴人興
    建建案名稱水舞河畔預售屋工程（下稱系爭建案），有因新
    冠肺炎疫情而缺工。惟觀工程日報表可知，新冠肺炎疫情於
    民國109年初爆發後，109年3月後出工人數即明顯下降，且
    施作工程為體力勞動行為，亦無法確保工人維持一定之安全
    距離，工人選擇不出工為當然之理，原審認上訴人未舉證證
    明新冠肺炎疫情有使工人不願上工，自與論理及經驗法則有
    違。
　㈡原審另認上訴人未說明遲延取得建材矽酸鈣板與遲延取得使
    用執照間具因果關係，惟上訴人於原審已敘明系爭建案與新
    北市城鄉發展局簽有協議取得容積獎勵，需取得銀級綠建築
    標章，而須使用特定建材，而系爭建案所需之建材矽酸鈣板
    因新冠肺炎疫情，雖於108年8月進口，卻遲至109年7月至9
    月始出貨予上訴人，與約定取得使用執照之時間即109年9月
    1日，最多僅相隔2個月，致上訴人無法於預定時間施作完成
    申請使用執照，原審認遲延取得矽酸鈣板與未能準時完工間
    不具因果關係，有判決不備理由及違背論理法則之違背法令
    。
　㈢又新北市政府工務局函文規定於105年6月1日至109年4月15日
    領得建築執照者，得延長建築期限2年（下稱系爭函文），
    上訴人領得建築執照時間雖非系爭函文所定期間，但使用執
    照係在建築執照後申請，且新北市政府係因新冠肺炎疫情缺
    工缺料而以系爭函文統一進行規範，對於取得使用執照之期
    限，自應類推適用系爭函文意旨延後2年，然原審並未敘明
    為何系爭建案未能類推適用系爭函文規定，有判決不備理由
    之違法。
　㈣綜上，原判決既有上開違背論理、經驗法則及理由不備之處
    ，爰依法提起本件上訴等語，並聲明：⒈原判決廢棄。⒉上開
    廢棄部分，被上訴人於第一審之訴駁回。
三、經查：
　㈠按取捨證據、認定事實本係事實審法院之職權，原判決苟依
    卷證資料，斟酌全辯論意旨，按論理及經驗法則而為證據之
    取捨並為說明，其認定於形式上並未違背法令，原即不許上
    訴人指摘原判決認定不當而以之為上訴理由（最高法院28年
    上字第1515號判決要旨可參）。上訴人上訴理由㈠，無非係
    就原審取捨證據、認定事實之職權行使，所論斷：兩造間約
    定上訴人應於109年9月1日前完成系爭建案主建物、附屬建
    物及使用所定之必要設施，並取得使用執照，如逾期限或未
    取得使用執照，每逾一日上訴人應按被上訴人已繳房地價款
    萬分之五計算給付遲延利息，被上訴人已繳納新臺幣（下同
    ）112萬5,000元，上訴人於110年1月13日始取得使用執照。
    上訴人雖主張系爭建案係因不可歸責於上訴人事由而遲延取
    得使用執照，依兩造間契約第11條第1項第2款約定，得順延
    取得使用執照期間云云，然上訴人所提出兆鼎建設有限公司
    日報表，日期並不連續，僅能證明出工人數，未能認定上訴
    人所稱系爭建案有因新冠肺炎疫情不願上工情形，上訴人未
    能證明其得依系爭建案契約第11條順延取得使用執照，被上
    訴人請求上訴人給付遲延利息7萬5,375元，自有理由，應予
    准許等情，指摘為不當，就原審已論斷或其他於判決結果無
    影響者，泛言論斷違背論理法則、經驗法則，而未表明依訴
    訟資料合於該違背法令之具體事實，是上訴人上訴理由㈠所
    陳原審背於法令云云，即非可採。
　㈡復按於小額訴訟程序，當事人於第二審程序不得提出新攻擊
    或防禦方法，但因原法院違背法令致未能提出者，不在此限
    ，亦為民事訴訟法第436條之28所明定。上訴人上訴理由㈡主
    張109年7月始取得矽酸鈣板，未能於預定時間申請使用執照
    ，然於原審僅提出進口報單、經濟部標準檢驗局驗證登錄商
    品進口授權放行電子通知書、綠建材標章證書、永信興業有
    限公司出廠證明書，充其量僅能證明上訴人於109年7月起始
    取得矽酸鈣板，無從證明遲延取得矽酸鈣板導致無法申請使
    用執照等情事，是原審以上訴人未說明因果關係為由，駁回
    上訴人該部分主張，自與論理法則無違。上訴人雖於本院提
    出財團法人台灣建築中心兆鼎建設土城頂福段集合住宅新建
    工程評定書、新北市使用執照書圖文件核對自主檢查表，舉
    證證明有與新北市政府簽訂契約，取得綠建築標章影響將容
    積獎勵云云，均為上訴人於第二審程序中始提出之新攻擊防
    禦方法，上訴人復未說明有何原審違背法令致其未能提出前
    揭攻擊防禦方法之情事，是上訴人此部分主張，顯違背民事
    訴訟法第436條之28前段規定，本院於法亦無從加以審酌。
　㈢至上訴人上訴理由㈢主張原審有判決不備理由之違法部分，依
    前揭說明，因該條款不在小額事件之上訴程序準用之列，上
    訴人即不得以此為由，指摘原判決當然違背法令，是上訴人
    此部分之上訴，亦非合法。
四、本件第二審訴訟費用應依民事訴訟法第436條之32第1項準用
    同法第436條之19條第1項確定其數額為1,500元，應由上訴
    人負擔。
五、依民事訴訟法第436條之32第1項、第2項、第444條第1項前
    段、第471條第1項、第95條、第78條、第436條之19第1項，
    裁定如主文。
中　　華　　民　　國　　111 　年　　8 　　月　　30　　日
                  民事第五庭  審判長法  官  高文淵
                                    
　　　　　　　　　　　　　　　　　　法  官  連士綱
                                    
　　　　　　　　　　　　　　　　　　法  官  王  廷
以上正本係照原本作成
本裁定不得抗告
中　　華　　民　　國　　111 　年　　8 　　月　　30　　日
                                    書記官　黃信樺